# 关于锁定汇率的处理

提问人：非常理之子 时间：2022-03-04 16:39:07
被审计单位跟国外单位（A）签订的借款合同，被审计单位是款项借入方。同时，被审计单位与国内单位（B）签订另一份借款合同，被审计单位是款项借出方。因本金和利息收汇率影响，因此被审计单位与国内单位签订的合同中，把汇率造成的风险转嫁到国内的单位（B）。国内的单位（B）需要向被审计单位支付利息和锁定汇率成本。合同到期时，被审计单位收到B的利息收入和锁定汇率金额。被审计单位把锁定汇率金额计入了其他业务收入。
请问应该怎么处理？谢谢。

回答人：chenyiwei
该交易应理解为：被审计单位与国内用款方签订了两个互相关联的合同： 1 、借款合同； 2 、远期外汇合约。远期外汇合约可以看作是对从境外单位外币借款的套期工具。
如果不采用套期会计方法的，则应分别按照外币借款、人民币贷款、远期外汇合约三项金融工具分别进行会计处理。套期会计方法比较麻烦，不建议使用。